臺灣基隆地方法院民事裁定  
110年度補字第114號
原      告  中國信託商業銀行股份有限公司


法定代理人  利明献  


被      告  葉福全  

            朱卓月霞


上列當事人間請求確認抵押權不存在事件，本院裁定如下：
    主  文
本件訴訟標的之價額核定為新臺幣壹佰伍拾萬元。
原告至遲應於上開核定訴訟標的價額之裁定確定後五日內，向本
院補繳第一審裁判費新臺幣壹萬伍仟捌佰伍拾元，如逾期不繳，
即以裁定駁回其訴。
    理  由
一、按提起民事訴訟，應依民事訴訟法規定繳納裁判費，民事訴
    訟法第77條之13定有明文，此為必須具備之程式。次按以一
    訴主張數項標的者，其價額合併計算之。但所主張之數項標
    的互相競合或應為選擇者，其訴訟標的價額，應以其中價額
    最高者定之；因債權之擔保涉訟，訴訟標的價額以所擔保之
    債權額為準；如供擔保之物其價額少於債權額時，以該物之
    價額為準，民事訴訟法第77條之2第1項、第77條之6定有明
    文。又原告之訴有起訴不合程式或不備其他要件之情形者，
    法院應以裁定駁回之，但其情形可以補正者，審判長應定期
    間先命補正，民事訴訟法第249條第1項第6 款亦有明定。本
    件。
二、經查：
  ㈠本件原告起訴聲明第1項係聲明請求確認被告就如附表所示不
    動產，由新北市瑞芳地政事務所以瑞字第005449號收件，於
    民國81年12月7日設定登記最高限額新臺幣（下同）1,500,0
    00元所擔保之債權不存在，而系爭不動產之價值為328,364
    元，此有原告提出本院民事執行處106年8月15日基院曜106
    司執儉字第8378號通知可佐，核其價值顯低於系爭土地設定
    抵押權擔保之債權總金額1,500,000元，依民事訴訟法第77
    條之6規定，自應以抵押物價額328,364元核計訴訟標的價額
    。
  ㈡本件原告起訴聲明第2項係聲明請求將上開最高限額抵押權予
    以塗銷，而該聲明與起訴聲明第1項為互相競合之關係，
    依第77條之2第1項但書規定，應以其中價額最高者計算之。
    而查上開最高限額抵押權擔保之金額為1,500,000元，依上
    開條文之規定，自應以1,500,000元核計其訴訟標的價額。
三、末按「因財產權而起訴，其訴訟標的之金額或價額在新台幣
    十萬元以下部分，徵收一千元；逾十萬元至一百萬元部分，
    每萬元徵收一百元；逾一百萬元至一千萬元部分，每萬元徵
    收九十元；逾一千萬元至一億元部分，每萬元徵收八十元；
    逾一億元至十億元部分，每萬元徵收七十元；逾十億元部分
    ，每萬元徵收六十元；其畸零之數不滿萬元者，以萬元計。
    」民事訴訟法第77條之13定有明文。又依「臺灣高等法院民
    事訴訟、非訟事件、強制執行費用提高徵收數額標準」規定
    ，訴訟標的之金額或價額逾十萬元部分，加徵原定數額十分
    之一。本件訴訟標的之價額為1,500,000元，應徵第一審裁
    判費15,850元。
四、當事人對於本院核定訴訟標的價額之裁定，得於10日內抗告
    。故原告至遲應於本院前開核定訴訟標的價額之裁定確定後
    5日內，向本院補繳第一審裁判費15,850元。如逾期未補繳
    或補正，即以裁定駁回其訴。
五、依民事訴訟法第77條之1、第249條第1 項但書規定，裁定如
    主文。
中　　華　　民　　國　　110 　年　　2 　　月　　19　　日
                  民事庭法  官  周裕暐
以上正本係照原本作成。
一、如不服本裁定主文第1項，得於本裁定送達後10日向本院提
    出抗告狀，並繳納抗告裁判費新臺幣1000元。
二、對本裁定主文第2項，不得抗告。
中　　華　　民　　國　　110 　年　　2 　　月　　19　　日
                        書記官   謝佳妮

附表：所有權人葉福全         編  號   土         地         坐         落     地  目  面    積 權利範圍  縣  市 鄉鎮市區   段 小段   地    號   平方公尺  １ 新北市 雙溪區 丁子蘭坑段  0000-0000  835.00 1分之1 備考：